---
title: "Lab 02 - Plastic waste"
author: "Mario Sanchez"
date: "2025-09-15"
output: github_document
---

## Chargement des packages et des données

```{r load-packages, message=FALSE}
library(tidyverse)
library(ggplot2)
```

```{r load-data, message=FALSE}
plastic_waste <- read_csv("data/plastic-waste.csv")
```

Commençons par filtrer les données pour retirer le point représenté par Trinité et Tobago (TTO) qui est un outlier.

```{r filter-data, message=FALSE}
plastic_waste <- plastic_waste %>%
  filter(plastic_waste_per_cap < 3.5)
```


## Exercices

### Exercise 1

```{r plastic-waste-continent}
ggplot(plastic_waste, aes(x = plastic_waste_per_cap)) +
  geom_histogram(binwidth = 0.2, fill = "black", color = "black") +
  facet_wrap(~ continent) +
  labs(
    title = "Distribution du plastique par habitant selon le continent",
    x = "Plastique par habitant (kg)",
    y = "Fréquence"
  ) +
  theme_minimal()

```

### Exercise 2

```{r plastic-waste-density}
ggplot(plastic_waste, aes(x = plastic_waste_per_cap, colour= continent, fill=continent)) +
  geom_density(alpha=0.5)
```

  Color/fill c'est pour des données spécifiques ex: un continent, tandis qu'alpha c'est pour changer tout le graphique en meme temps


### Exercise 3

Boxplot:

```{r plastic-waste-boxplot}
ggplot(plastic_waste, aes(x=continent, y = plastic_waste_per_cap)) +
  geom_boxplot()
```

Violin plot:

```{r plastic-waste-violin}
ggplot(plastic_waste, aes(x = continent, y = plastic_waste_per_cap)) +
  geom_violin()
```

Violin plots montre la densité des points tandis que le boxplot non

### Exercise 4


```{r plastic-waste-mismanaged}
ggplot(plastic_waste, aes(x =plastic_waste_per_cap, y = mismanaged_plastic_waste_per_cap, colour=continent)) + 
  geom_point() 

```
On voir que les pays qui ont le moins de déchets ont tendance a moins bien gerer leurs dechets(asie et afrique). Tandis que les autres continents ont plus de déchets mais les gerent mieux

### Exercise 5


```{r plastic-waste-population-total}
ggplot(plastic_waste, aes(x = total_pop, y = plastic_waste_per_cap, colour=continent)) +
  geom_point(alpha = 0.6)+
  labs(
    title = "Relation déchets plastiques vs population",
    x = "Population",
    y = "Déchets plastiques par habitant"
  ) +
  theme_minimal()


```

```{r plastic-waste-population-coastal}
library(ggplot2)

ggplot(plastic_waste, aes(x = coastal_pop, y = plastic_waste_per_cap, colour=continent)) +
  geom_point(alpha = 0.6) +
  labs(
    title = "Régression linéaire : population ~ déchets plastiques par habitant",
    x = "Population côtière",
    y = "Dechets plastiques")

```

Non, les deux ont pas de relation forte, juste la chine qui influence la perception de la relation


## Conclusion

Recréez la visualisation:

```{r recreate-viz}
library(ggplot2)

# Calcul de la proportion de population côtière
df <- read.csv("data/plastic-waste.csv")

# Calcul de la proportion de population côtière
df$proportion_cotiere <- df$coastal_pop / df$total_pop

# Graphique
ggplot(df, aes(x = proportion_cotiere,
               y = plastic_waste_per_cap,
               color = continent)) +
  geom_point() +
  ylim(0,0.8)+
  geom_smooth(method = "loess", se = TRUE, color = "black") +
  labs(
    title = "Quantité de déchets plastiques vs Proportion de la population côtière",
    subtitle = "Selon le continent",
    x = "Proportion de la population côtière (Coastal / total population)",
    y = "Nombre de déchets plastiques par habitant"
  ) +
  theme_minimal()



# insert code here
```
